【裁判字號】    89,交上易,609
【裁判日期】    890420
【裁判案由】    公共危險
【裁判全文】
臺灣高等法院臺南分院刑事判決            八十九年度交上易字第六九號  Ａ
      上  訴  人  臺灣臺南地方法院檢察署檢察官
      被      告  乙  ○  ○
右上訴人因被告公共危險案件，不服臺灣臺南地方法院八十九年度交易字第四三號中
華民國八十九年二月十四日第一審判決（起訴案號：臺灣臺南地方法院檢察署八十八
年度偵字第一四三六四號），提起上訴，本院判決如左：
      主      文
原判決撤銷。
乙○○服用酒類，不能安全駕駛動力交通工具而駕駛，處罰金壹萬元，如易服勞役以
參百元折算一日，緩刑貳年。
      事      實
一、乙○○於民國（下同）八十八年十一月七日零時二十分許，飲酒後不能安全駕駛
    汽車，竟仍駕駛車號ＶＤＹ─二四七號輕機車沿台南市○○路東向西行駛，行經
    民族路與西門路口前，因撞上案外人甲○○所駕駛由南向北之Ｕ八─五○一號營
    小客車致倒地受傷，而為警查獲，經警對其做酒精測試，發現其吐氣所含酒精成
    份已達每公升○‧四六毫克。
二、案經台南市警察局第二分局報請臺灣臺南地方法院檢察署檢察官偵查聲請簡易判
    決處刑，台灣台南地方法院簡易庭移由該院刑事庭依通常訴訟程序審理。
      理      由
一、訊據被告固坦承由於前開時地酒後駕車撞及甲○○所駕駛之Ｕ八—五○一號營小
    客車，惟辯稱：伊當時繞圓環行駛，肇事路段無紅綠燈，天色又黑，沒看到才撞
    到云云。惟查：被告酒後駕車致撞及甲○○所駕駛之Ｕ八—五○一號營小客車致
    該車前右車門凹損、前右後視鏡斷、右後車門擦損及被告自己所駕ＶＤＹ─二四
    七號輕機車前導流板左邊裂傷、前車頭凹損及自身頭部裂傷，有道路交通事故調
    查報告表、臺南市警察局處理交通事故記錄表及現場照片十四幀，並有酒精濃度
    測試表一紙在卷足憑，核與甲○○於警訊時所指述之情節相符，且被告於本院審
    理時自稱其機車有大燈，倘非受酒類影響，必無不能發現其左方來車之情形，足
    徵被告當時已不能適宜操控其車，已達於不能安全駕駛之狀態，是本件事證已臻
    明確，被告乙○○之犯行堪予認定。
二、核被告所為係犯刑法第一百八十五條之三之公共危險罪。原審未經詳察，以被告
    飲酒後吐氣所含酒精成份為○‧四六毫克，僅屬行政罰之範圍，而為無罪判決之
    諭知，自有未洽，檢察官上訴意旨，執以指摘原判決不當，為有理由，自應由本
    院予以撤銷改判。爰審酌被告犯罪之動機、目的、手段、品行、犯罪所生之危害
    等一切情狀，量處如主文所示之刑，並諭知如易服勞役之折算標準以資懲儆。又
    查被告前此未曾受有期徒刑以上刑之宣告，有本院被告全國前案紀錄表可稽，且
    已與甲○○達成和解，有和解書為憑，經此偵審教訓，應知警惕諒無再犯之虞，
    本院認所宣告之刑，以暫不執行為適當，爰併諭知緩刑二年，以勵自新，並觀後
    效。
三、據上論斷，應依刑事訴訟法第三百六十九條第一項前段、第三百六十四條、第二
    百九十九條第一項前段，刑法第一百八十五條之三、第四十二條第二項、第七十
    四條第一款，判決如主文。
本案經檢察官劉榮堂到庭執行職務。
中    華    民    國      八十九      年      四      月      二十      日
                                  臺灣高等法院臺南分院刑事第二庭
                                      審判長法官  游    明    仁
                                            法官  林    永    茂
                                            法官  蘇    重    信
右正本證明與原本無異。
不得上訴。
                                      法院書記官  李    珍    鳳
中    華    民    國      八十九      年      四      月     二十一    日
附錄：本判決論罪科刑法條
刑法第一百八十五條之三：服用毒品、麻醉藥品、酒類或其他相類之物，不能安全駕
                        駛動力交通工具而駕駛者，處一年以下有期徒刑、拘役或
                        三萬元以下罰金。


司法院資訊處製作；財團法人民間司法改革基金會備份。
